臺灣高等法院民事裁定
111年度抗字第1128號
抗  告  人  徐苡媗  
            徐苡崴  
兼共同
法定代理人  徐明鴻  
            鄧金勸  
上列抗告人因與相對人蔡靖芊等間請求排除侵害等事件聲請訴訟
救助，對於中華民國111年8月3日臺灣新北地方法院111年度救字
第145號裁定提起抗告，本院裁定如下：
    主      文
抗告駁回。
抗告訴訟費用由抗告人負擔。
    理      由
一、相對人於原法院聲請意旨略以：伊訴請抗告人請求排除侵害
    等事件，因伊無資力支出訴訟費用，經向財團法人法律扶助
    基金會（下稱法扶基金會）台北分會申請法律扶助獲准，爰
    聲請訴訟救助等情。經原法院以111年度救字第145號裁定（
    下稱原裁定）准予訴訟救助，抗告人不服，對之提起抗告。
二、按當事人無資力支出訴訟費用者，法院應依聲請，以裁定准
    予訴訟救助，民事訴訟法第107條第1項本文定有明文。又經
    法扶基金會分會准許法律扶助之無資力者，其於訴訟或非訟
    程序中，向法院聲請訴訟救助時，除顯無理由者外，應准予
    訴訟救助，不受民事訴訟法第108條規定之限制，法律扶助
    法第63條定有明文。參諸法律扶助法第63條之立法理由，鑑
    於民事訴訟之訴訟救助亦以無資力為前提，而法律扶助之申
    請人，既符合法律扶助法所定無資力之要件，而經分會准許
    法律扶助，其再向法院聲請訴訟救助時，法院就其有無資力
    ，允宜無庸再審查，以簡省行政成本，並強化訴訟救助之功
    能。參照兩法條之規定，所謂顯無理由者，係指依其訴狀內
    記載之事項觀之，不待法院踐行調查證據、認定事實程序，
    即知在法律上顯然不能獲得勝訴之判決者而言（最高法院10
    7年度台抗字第784號裁定意旨參照）。
三、查，相對人向法扶基金會台北分會申請法律扶助，經該分會
    審查結果，認相對人之資力符合扶助之標準而准予扶助，有
    准予扶助證明書（全部扶助）、專用委任狀等件可稽（見原
    法院卷第13至19頁），足認相對人為經法扶基金會台北分會
    准許法律扶助之無資力者，依前說明，法院無庸就相對人之
    資力再行審查。原法院准予相對人訴訟救助之聲請，經核於
    法並無違誤。抗告意旨猶以相對人有出售房子，應有資力等
    語，指摘原裁定不當，聲明廢棄，為無理由，應予駁回。
四、據上論結，本件抗告為無理由，爰裁定如主文。　　
中　　華　　民　　國　　111 　年　　9 　　月　　5 　　日
                  民事第六庭
                      審判長法  官  周美雲
                            法  官  古振暉
                            法  官  江春瑩
正本係照原本作成。
本裁定除以適用法規顯有錯誤為理由外，不得再抗告。如提起再
抗告，應於收受送達後10日內委任律師為代理人向本院提出再抗
告狀。並繳納再抗告費新臺幣１千元。
中　　華　　民　　國　　111 　年　　9 　　月　　5 　　日

  　　　　　　　　　　　　　書記官  學妍伶